臺灣苗栗地方法院刑事判決　　　　　　　99年度易字第1326號
公　訴　人　臺灣苗栗地方法院檢察署檢察官
被　　　告　劉經龍
　　　　　　　（另案於法務部矯正署臺中監獄苗栗分監執行）
　　　　　　林昭丞
　　　　　　羅運展
　　　　　　甘仕朋
　　　　　　　（另案於法務部矯正署臺中監獄苗栗分監執行）
上列被告因竊盜案件，經檢察官提起公訴（99年度偵字第3403、
第2830號、第3529號、第3863號）及移送併案審理（99年度偵字
第6564號），被告就被訴事實為有罪之陳述，經本院依簡式審判
程序審理，並判決如下：
    主  文
劉經龍、林昭丞、羅運展、甘仕朋犯如附表所示之罪，均累犯，
各處如附表所示之刑。劉經龍應執行有期徒刑壹年拾月，如易科
罰金，以新臺幣壹仟元折算壹日。羅運展應執行有期徒刑拾壹月
，如易科罰金，以新臺幣壹仟元折算壹日。
    事實及理由
一、犯罪事實：
  (一)劉經龍曾犯竊盜、施用毒品等案件，經法院分別判處有期徒
    刑3 年6 月、8 月確定，嗣經減刑並定應執行刑為有期徒刑
    3 年8 月，於民國98年3 月31日因縮短刑期假釋出監，98年
    9 月4 日保護管束期滿未經撤銷而視為已執行完畢；林昭丞
    曾犯竊盜、偽造文書、施用毒品等案件，經法院分別判處有
    期徒刑1 年2 月、1 年、1 年、8 月，嗣經減刑並分別定應
    執行刑為1 年2 月又15日、1 年，於97年5 月15日因縮短刑
    期假釋出監，97年9 月27日保護管束期滿未經撤銷而視為已
    執行完畢；羅運展曾因違反肅清煙毒條例案件，經法院判處
    有期徒刑8 年確定，於88年8 月4 日入監執行，93年1 月15
    日縮短刑期假釋出監，嗣經撤銷假釋，尚餘殘刑有期徒刑3
    年又27日，於95年4 月7 日入監執行，並於98年4 月21日縮
    刑期滿執行完畢；甘仕朋曾犯公共危險案件，經法院判處有
    期徒刑4 月確定，於97年10月29日易科罰金執行完畢。
  (二)劉經龍意圖為自己不法之所有，單獨或分別與林昭丞、羅運
    展、甘仕朋基於共同之犯意聯絡與行為分擔，於附表所示之
    時間、地點，以附表所示之方式，竊取如附表所示之財物。
二、認定犯罪事實所憑之證據名稱：
  (一)被告劉經龍、林昭丞、羅運展、甘仕朋於警詢、偵查中、本
    院準備程序及審理時之自白。
  (二)證人即被害人吳益隆、張素美、許聖敏、柯怡如、陳文榮、
    蔣安頓於警詢中之指述。
  (三)卷附贓物認領保管單3 份、新竹市警察局車輛尋獲電腦輸入
    單5 份、失車－案件基本資料詳細畫面報表5 份、通聯調閱
    查詢單6 份、車輛詳細資料報表1 份、車籍查詢－基本資料
    詳細畫面1 份、監視錄影翻攝照片10張、失竊照片21張。
  (四)卷附臺灣高等法院被告前案紀錄表及臺灣苗栗地方法院檢察
    署刑案資料查註紀錄各1 份。
三、論罪量刑之理由：
  (一)按共同正犯，係共同實施犯罪行為之人，在共同意思範圍內
    ，各自分擔犯罪行為之一部，相互利用他人之行為，以達其
    犯罪之目的，其成立不以全體均參與實施犯罪構成要件之行
    為為要件（最高法院92年度臺上字第5407號、92年度臺上字
    第2824號判決意旨參照）。被告劉經龍與羅運展，或與甘仕
    朋或與林昭丞分別於附表所示之時間、地點行竊，其等主觀
    上對於竊取之行為均有認識，客觀上亦有行為之分擔，揆諸
    前揭說明，均為共同正犯。
  (二)核被告劉經龍、林昭丞、羅運展、甘仕朋所為，均係犯刑法
    第320 條第1 項之竊盜罪。被告劉經龍與羅運展2 人就附表
    編號1 、2 、3 之竊盜犯行，有犯意聯絡及行為分擔，應論
    以共同正犯。被告劉經龍與甘仕朋2 人就附表編號5 之竊盜
    犯行，有犯意聯絡及行為分擔，應論以共同正犯。被告劉經
    龍與林昭丞2 人就附表編號6 之竊盜犯行，有犯意聯絡及行
    為分擔，應論以共同正犯。
  (三)被告劉經龍所犯如附表編號1 、2 、3 、6 各次竊盜犯行，
    於犯罪未發覺前，向警察人員供出犯行而自首，此從被告劉
    經龍係在警詢中，經警詢問是否另犯其他竊案時，主動供出
    並帶同警察人員前往上開4 件竊案之地點查證之記載可知，
    且有警詢筆錄在卷足憑（就附表編號1 部分詳見警卷第21頁
    、編號2 部分詳見警卷第18頁至第18頁反面、編號3 部分詳
    見警卷第22頁、編號6 部分詳見警卷第17頁），顯有願接受
    裁判之意思，上開部分均符合自首要件，爰依刑法第62條之
    規定，減輕其刑。
  (四)查被告劉經龍、林昭丞、羅運展、甘仕朋前有如犯罪事實欄
    所載之前案科刑及執行紀錄，有臺灣高等法院被告前案紀錄
    表及臺灣苗栗地方法院檢察署刑案資料查註紀錄表在卷可稽
    ，其等於受有期徒刑執行完畢後，5 年內故意再犯本案有期
    徒刑以上之罪，為累犯，均應依刑法第47條第1 項之規定，
    加重其刑。
  (五)被告劉經龍於附表編號1 、2 、3 、6 各次竊盜犯行，同時
    有加重及減輕事由，並依法先加後減之。
  (六)被告劉經龍所犯6 次竊盜犯行，被告羅運展所犯3 次竊盜犯
    行，犯意各別，行為互異，均應分論併罰。
  (七)爰依刑法第57條規定，審酌被告4 人均尚值壯年，卻不思以
    正途賺取財富，冀圖不勞而獲，雖素行非佳，惟於警詢、偵
    查、迄本院審理時均坦承犯行，併參考所竊財物之價值（X3
    -4581 自小客車市值約新臺幣「下同」10萬元、JY-4791 號
    自小客車市值約2 萬元、UX-8516 號自小客車市值約6 萬元
    、7430-MY 號自小客車市值約30萬元、OE-9055 號自小客車
    市值約8 萬元，均經被害人陳文榮、柯怡如、吳益隆、張素
    美、許聖敏於警詢時陳述甚明），贓物並已由被害人領回及
    其生活狀況、品行、犯罪之動機、目的、手段、所生危害及
    前科紀錄等一切情狀，分別量處如附表宣告刑欄所示之刑，
    並諭知易科罰金之折算標準；另就被告劉經龍、羅運展，定
    應執行之刑及諭知易科罰金之折算標準。
  (八)被告等用以從事如附表編號1 、2 、3 、5 、6 所示竊盜犯
    行之自備鑰匙各1 支均未扣案，又非屬違禁物，且經被告供
    稱業已丟棄不知下落，為免日後執行困難，爰均不予宣告沒
    收。
  (九)公訴人以被告劉經龍有犯罪之習慣，請求本院依刑法第90條
    第1 項之規定，宣告其於刑之執行前，令入勞動場所強制工
    作乙節。本院審酌被告劉經龍對於所犯之罪尚能自首坦承並
    供出同案共犯，堪認尚有悔意，且對其定應執行刑，已足達
    懲前毖後之效，無再宣告強制工作之必要，併此敘明。
  (十)另公訴人移送併辦部分（99年度偵字第6564號），因與前揭
    檢察官起訴之犯罪事實附表編號1 部分係屬同一，均屬同一
    案件，本院自得併予審理，併予敘明。
四、應適用之法條：
  (一)刑事訴訟法第284 條之1 、第273 條之1 第1 項、第299 條
    第1 項前段、第310 條之2 、第454 條。
  (二)刑法第28條、第320 條第1 項、第47條第1 項、第62條、第
    41條第1項、第8項、第51條第5 款。
  (三)刑法施行法第1條之1第1項、第2項前段。
五、本判決係依刑事訴訟法第310 條之2 、第454 條第1 項製作
    ，依法僅記載當事人欄、主文、犯罪事實、證據名稱以及應
    適用之法條，其中犯罪事實部分，依同法第308 條之修正立
    法理由，亦僅記載犯罪構成要件事實，關於刑罰加重事由（
    含累犯在內）免予記載（法院辦理刑事訴訟案件應行注意事
    項第144 點參照），但仍於主文予以表明，並於應適用之法
    條欄予以引用。如不服本判決，應於判決送達之日起10日內
    ，向本院提起上訴。
本案經檢察官盧美如到庭執行職務。
中    華    民    國    100     年    3   月    22    日
                  刑事第三庭    法  官  陳文貴
以上正本證明與原本無異。
如不服本判決應於收受判決後10日內向本院提出上訴書狀，並應
應敘述具體理由。其未敘述上訴理由者，應於上訴期間屆滿後20
日內向本院補提理由書( 均須按他造當事人之人數附繕本) 「切
勿逕送上級法院」。告訴人或被害人如對本判決不服者，應具備
理由請求檢察官上訴，其上訴期間之計算係以檢察官收受判決正
本之日期為準。
                                書記官  陳玲君
中    華    民    國    100   年    3    月    22    日
中華民國刑法第320 條第1 項
意圖為自己或第三人不法之所有，而竊取他人之動產者，為竊盜
罪，處5 年以下有期徒刑、拘役或5 百元以下罰金。
附表：
┌──┬────┬───┬───┬───┬─────────────┬────────────┐
│編號│ 時間   │地點  │行為人│被害人│    犯罪手法、所得財物    │    所犯罪名、宣告刑    │
├──┼────┼───┼───┼───┼─────────────┼────────────┤
│ 1  │99年4 月│新竹市│劉經龍│吳益隆│劉經龍於99年4 月25日凌晨1 │劉經龍共同犯竊盜罪，累犯│
│    │25日凌晨│香山區│羅運展│      │時許，先搭乘不詳友人車輛前│，處有期徒刑陸月。如易科│
│    │1時 至3 │北一路│      │      │往新竹市後，再轉搭乘羅運展│罰金，以新臺幣壹仟元折算│
│    │時間    │15 號 │      │      │所駕駛不詳車牌號碼之自用小│壹日。                  │
│    │        │對面空│      │      │客車，2 人共同意圖為自已不│羅運展共同犯竊盜罪，累犯│
│    │        │地    │      │      │法所有，在新竹市區內找尋可│，處有期徒刑伍月。如易科│
│    │        │      │      │      │供下手行竊之車輛，迨於同日│罰金，以新臺幣壹仟元折算│
│    │        │      │      │      │凌晨1 時至3 時間，在新竹市│壹日。                  │
│    │        │      │      │      │香山區○○路15號對面空地，│                        │
│    │        │      │      │      │發現吳益隆所管領之車牌號碼│                        │
│    │        │      │      │      │7430-MY 號自用小客車無人看│                        │
│    │        │      │      │      │管之際，劉經龍隨即下車以自│                        │
│    │        │      │      │      │備之鑰匙1 支（未扣案）啟動│                        │
│    │        │      │      │      │電門鎖之方式竊取該車輛，羅│                        │
│    │        │      │      │      │運展則於一旁把風。得手後，│                        │
│    │        │      │      │      │供劉經龍作為交通工具使用返│                        │
│    │        │      │      │      │回苗栗縣公館鄉。          │                        │
├──┼────┼───┼───┼───┼─────────────┼────────────┤
│ 2  │99年5 月│新竹市│劉經龍│張素美│劉經龍於99年5 月9 日上午7 │劉經龍共同犯竊盜罪，累犯│
│    │9 日上午│公道五│羅運展│      │、8 時許，駕駛上開車牌號碼│，處有期徒刑伍月。如易科│
│    │7、8時許│路與南│      │      │7430-MY 號自用小客車前往新│罰金，以新臺幣壹仟元折算│
│    │        │雅街31│      │      │竹市找羅運展後，2 人共同意│壹日。                  │
│    │        │3 巷口│      │      │圖為自己不法所有，駕駛該車│羅運展共同犯竊盜罪，累犯│
│    │        │      │      │      │輛於新竹市區尋找可供下手行│，處有期徒刑肆月。如易科│
│    │        │      │      │      │竊之車輛，迨行經新竹市公道│罰金，以新臺幣壹仟元折算│
│    │        │      │      │      │五路與南雅街313 巷口時，發│壹日。                  │
│    │        │      │      │      │現張素美所停放之車牌號碼OE│                        │
│    │        │      │      │      │-9055 號自用小客車後，劉經│                        │
│    │        │      │      │      │龍隨即下車以自備之鑰匙1支 │                        │
│    │        │      │      │      │（未扣案）啟動電門鎖之方式│                        │
│    │        │      │      │      │，竊取該車輛及其內置放之回│                        │
│    │        │      │      │      │數票1 疊，羅運展則於一旁把│                        │
│    │        │      │      │      │風。得手後，由2 人分別駕駛│                        │
│    │        │      │      │      │一部車輛前往新竹市○○街訪│                        │
│    │        │      │      │      │友後欲離去時，因無法啟動該│                        │
│    │        │      │      │      │車輛，而將車輛棄置於新竹市│                        │
│    │        │      │      │      │光華街62巷13號前停車場。  │                        │
├──┼────┼───┼───┼───┼─────────────┼────────────┤
│ 3  │99年5 月│新竹縣│劉經龍│許聖敏│劉經龍於99年5 月12日上午7 │劉經龍共同犯竊盜罪，累犯│
│    │12日上午│竹北市│羅運展│      │時許，駕駛上開車牌號碼7430│，處有期徒刑伍月。如易科│
│    │7 時許  │光明六│      │      │-MY 號自用小客車前往新竹市│罰金，以新臺幣壹仟元折算│
│    │        │路東二│      │      │找羅運展後，2 人共同意圖為│壹日。                  │
│    │        │段與嘉│      │      │自己不法所有，駕駛該車輛於│羅運展共同犯竊盜罪，累犯│
│    │        │興街口│      │      │新竹市區尋找可供下手行竊之│，處有期徒刑肆月。如易科│
│    │        │      │      │      │車輛，迨行經新竹縣竹北市光│罰金，以新臺幣壹仟元折算│
│    │        │      │      │      │明六路東二段與嘉興街口時，│壹日。                  │
│    │        │      │      │      │發現許聖敏所停放之車牌號碼│                        │
│    │        │      │      │      │X3-4581 號自用小客車後，劉│                        │
│    │        │      │      │      │經龍隨即下車以自備之鑰匙1 │                        │
│    │        │      │      │      │支（未扣案）啟動電門鎖之方│                        │
│    │        │      │      │      │式竊取該車輛，羅運展則在一│                        │
│    │        │      │      │      │旁把風。得手後，由劉經龍駕│                        │
│    │        │      │      │      │駛該車輛返回公館鄉，車牌號│                        │
│    │        │      │      │      │碼7430-MY 號自用小客車則交│                        │
│    │        │      │      │      │由羅運展使用。            │                        │
├──┼────┼───┼───┼───┼─────────────┼────────────┤
│ 4  │99年5 月│苗栗縣│劉經龍│蔣安頓│劉經龍意圖為自己不法所有，│劉經龍犯竊盜罪，累犯，處│
│    │15日晚上│苗栗市│      │      │於99年5 月15日晚上8 時許，│有期徒刑參月。如易科罰金│
│    │8時 許  │金陽街│      │      │在苗栗縣苗栗市○○街25號5 │，以新臺幣壹仟元折算壹日│
│    │        │25 號5│      │      │樓蔣安頓住處，徒手竊取蔣安│。                      │
│    │        │樓    │      │      │頓所有已註銷之ME-2551 號車│                        │
│    │        │      │      │      │牌2 面。得手後，將車牌懸掛│                        │
│    │        │      │      │      │於上開編號3 所竊得車牌號碼│                        │
│    │        │      │      │      │X3-4581 號自用小客車使用。│                        │
├──┼────┼───┼───┼───┼─────────────┼────────────┤
│ 5  │99年5 月│新竹市│劉經龍│柯怡如│劉經龍於99年5 月16日駕駛上│劉經龍共同犯竊盜罪，累犯│
│    │16日凌晨│關東路│甘仕朋│      │開懸掛車牌號碼ME-2551 號之│，處有期徒刑肆月。如易科│
│    │5時 許  │與關新│      │      │自用小客車（原車牌號碼為X3│罰金，以新臺幣壹仟元折算│
│    │        │北路口│      │      │-4581 號），搭載不知情之甘│壹日。                  │
│    │        │      │      │      │仕朋時，途中甘仕朋向劉經龍│甘仕朋共同犯竊盜罪，累犯│
│    │        │      │      │      │表示其車輛毀損，劉經龍竟提│，處有期徒刑參月。如易科│
│    │        │      │      │      │議代其偷一部可更換零件之車│罰金，以新臺幣壹仟元折算│
│    │        │      │      │      │輛，經甘仕朋同意後，2 人遂│壹日。                  │
│    │        │      │      │      │共同意圖為自己不法所有，駕│                        │
│    │        │      │      │      │駛上開車輛前往新竹市找尋可│                        │
│    │        │      │      │      │供下手偷竊之車輛。迨於同日│                        │
│    │        │      │      │      │凌晨5 時許，行經新竹市關東│                        │
│    │        │      │      │      │路與關新北路口時，發現柯怡│                        │
│    │        │      │      │      │如所停放車牌號碼UX-8516 號│                        │
│    │        │      │      │      │自用小客車後，劉經龍隨即下│                        │
│    │        │      │      │      │車以自備之鑰匙1 支（未扣案│                        │
│    │        │      │      │      │）啟動電門鎖之方式竊取該車│                        │
│    │        │      │      │      │輛，甘仕朋則在一旁把風。得│                        │
│    │        │      │      │      │手後，由劉經龍駕駛原車輛返│                        │
│    │        │      │      │      │回公館鄉，車牌號碼UX-8516 │                        │
│    │        │      │      │      │號自用小客車則交由甘仕朋使│                        │
│    │        │      │      │      │用。                      │                        │
├──┼────┼───┼───┼───┼─────────────┼────────────┤
│ 6  │99年5 月│新竹市│劉經龍│陳文榮│黃智維（另由檢察官偵辦）與│劉經龍共同犯竊盜罪，累犯│
│    │18日凌晨│東大路│林昭丞│      │不詳之人共同經營汽車解體工│，處有期徒刑參月。如易科│
│    │6時 許  │4 段  │      │      │廠，於99年5 月17日、18日間│罰金，以新臺幣壹仟元折算│
│    │        │236 巷│      │      │，以行動電話告知劉經龍其所│壹日。                  │
│    │        │11號前│      │      │需要之車輛，並允諾每輛以新│林昭丞共同犯竊盜罪，累犯│
│    │        │      │      │      │台幣1 萬5 千元之代價收購。│，處有期徒刑參月。如易科│
│    │        │      │      │      │劉經龍乃於99年5 月18日駕駛│罰金，以新臺幣壹仟元折算│
│    │        │      │      │      │上開懸掛車牌號碼ME-2551 號│壹日。                  │
│    │        │      │      │      │之自用小客車（原車牌號碼為│                        │
│    │        │      │      │      │X3-4581 號），先前往新竹南│                        │
│    │        │      │      │      │寮漁港與林昭丞會合後，劉經│                        │
│    │        │      │      │      │龍再轉搭乘林昭丞所駕駛車牌│                        │
│    │        │      │      │      │號碼34 76-JU號之車輛，2 人│                        │
│    │        │      │      │      │共同意圖自己不法所有，在新│                        │
│    │        │      │      │      │竹區找尋可供下手偷竊之車輛│                        │
│    │        │      │      │      │。迨於同日凌晨6 時許，行經│                        │
│    │        │      │      │      │新竹市○○路○ 段236 巷11號│                        │
│    │        │      │      │      │前時，發現陳文榮所停放車牌│                        │
│    │        │      │      │      │號碼JY -4791號自用小客車，│                        │
│    │        │      │      │      │劉經龍隨即下車以自備之鑰匙│                        │
│    │        │      │      │      │1 支（未扣案）啟動電門鎖之│                        │
│    │        │      │      │      │方式竊取該車輛，林昭丞則在│                        │
│    │        │      │      │      │一旁把風。得手後，由劉經龍│                        │
│    │        │      │      │      │駕駛該車輛返回公館鄉。    │                        │
└──┴────┴───┴───┴───┴─────────────┴────────────┘